臺灣桃園地方法院刑事裁定　　　　　　 110年度聲字第3375號

聲　請　人　臺灣桃園地方檢察署檢察官
受　刑　人　簡聖賢



上列聲請人因受刑人數罪併罰有二裁判以上，聲請定其應執行之
刑（110 年度執聲字第2258號），本院裁定如下：
    主  文
簡聖賢因犯如附表所示各罪，所處如附表所示之刑，應執行拘役
壹佰壹拾日，如易科罰金，以新臺幣壹仟元折算壹日。
    理  由
一、聲請意旨係以：受刑人簡聖賢因竊盜等案件，先後經判決確
    定如附表，應依刑法第53條、第51條第6 款定其應執行之刑
    ，爰依刑事訴訟法第477 條第1 項規定聲請定其應執行之刑
    等語。
二、按裁判確定前犯數罪者，併合處罰之；數罪併罰，有二裁判
    以上者，依第51條之規定，定其應執行之刑；數罪併罰，分
    別宣告其罪之刑，依下列各款定其應執行者：六、宣告多數
    拘役者，比照前款定其刑期。但不得逾120 日，刑法第50條
    第1 項前段、第53條、第51條第6 款分別定有明文。次按數
    罪併罰，應依分別宣告其罪之刑為基礎，定其應執行刑，此
    觀刑法第51條規定自明，故一裁判宣告數罪之刑，雖曾經定
    其執行刑，但如再與其他裁判宣告之刑定其執行刑時，前定
    之執行刑當然失效，仍應以其各罪宣告之刑為基礎，定其執
    行刑，不得以前之執行刑為基礎，以與後裁判宣告之刑，定
    其執行刑。惟上開更定之應執行刑，倘若比前定之應執行刑
    加計其他裁判所處刑期之總和為重，而不利於被告，即難謂
    與法律秩序之理念及法律目的之內部性界限無違。又按二裁
    判以上數罪，縱其中一部分已執行完畢，如該數罪尚未全部
    執行完畢，因與所謂數罪併罰之各罪中有受赦免或因刑法不
    處罰其行為而免其刑之執行，致僅餘一罪之情形有別，自仍
    應依刑法第53條之規定，定其應執行之刑。至已執行部分，
    自不能重複執行，應由檢察官於指揮執行時扣除之，然此與
    定應執行刑之裁定無涉。
三、經查，受刑人簡聖賢分別於如附表所示之犯罪時間，因犯如
    附表所示之罪，先後經如附表所示之法院判處如附表所示之
    刑確定在案，茲因如附表編號1 所示之判決確定日期為民國
    109 年9 月29日，而受刑人所犯如附表編號2 至3 所示之罪
    則確係於此之前所犯，此有各該刑事判決書及臺灣高等法院
    被告前案紀錄表等在卷可稽，經核與上開數罪併罰之要件相
    符，自應合併定其應執行之刑，是本院認聲請人之聲請，確
    屬正當，應予准許。又如附表編號1 至2 所示之宣告刑曾定
    應執行拘役80日，如易科罰金，以新臺幣1,000 元折算1 日
    ，此有臺灣高等法院被告前案紀錄表附卷足參，然依據上開
    說明，本院仍應更定其應執行刑，惟受內部性界限之規制，
    爰審酌受刑人所犯各罪屬相同或相類之犯罪類型，其責任非
    難重複之程度較高而裁定受刑人應執行之刑如主文所示，並
    諭知易科罰金之折算標準。至於如附表編號1 所示之罪刑業
    已執行完畢，惟揆諸前揭說明，此僅應由檢察官於指揮執行
    時扣除之，與定應執行刑之裁定無涉，併此敘明。
四、又定應執行刑，固攸關國家刑罰權之行使，於受刑人之權益
    亦有重大影響，除顯無必要或有急迫情形外，法院於裁定前
    ，允宜予受刑人以言詞、書面或其他適當方式陳述意見之機
    會，使受刑人受有必要之程序保障。然賦予刑事被告或受刑
    人程序保障之方式，本有事前與事後之各式程序保障制度可
    供擇採，允宜視案件類型、考量國家刑事司法資源之有限性
    而綜衡整體司法及具體個案之訴訟經濟考量下，分別賦予不
    同程度、方式之事前或事後程序保障，此觀刑事訴訟法就刑
    事被告之審判程序設有簡式審判程序、簡易判決處刑程序，
    就受刑人之刑罰執行程序則設有聲明異議之救濟制度甚明。
    定應執行刑案件，既係在受刑人所犯各罪業經法院分別經刑
    事訴訟程序進行審理、判決予以論罪科刑確定後所為者，則
    受刑人前於所犯各罪之審判與相應之上訴程序中就各罪之科
    刑範圍業經賦予言詞辯論及上訴等充分之程序保障機會（經
    逕以簡易判決處刑者雖可能未受有事前陳述意見、言詞辯論
    之程序保障，然亦得提起上訴而受有事後救濟之程序保障）
    ，足認受刑人已受有在所犯各罪所行刑事訴訟程序之事前程
    序保障機會，加以本件受刑人如對本院定應執行刑之裁定不
    服，得抗告、再抗告，亦賦予受刑人事後救濟及程序保障之
    機會，參以受刑人就如附表所示之罪均未提起上訴，且就如
    附表編號1 至2 所示之宣告刑前所定應執行刑之裁定，亦未
    提起抗告，就如附表編號1 所示之罪更已入監執行完畢，受
    刑人所犯各罪定應執行刑之範圍除受刑法第51條第6 款規定
    之外部性界限限制外，尚受如附表編號1 至2 所示之宣告刑
    前所定應執行刑之內部性界限限制，可資減讓之刑期幅度有
    限，加以依臺灣高等法院通緝紀錄表所示受刑人現因他案遭
    通緝之情，是綜衡上開各節，足認並無於本院裁定前再予受
    刑人以言詞、書面等方式陳述意見而另行賦予此等事前程序
    保障之必要，附此敘明。
五、依刑事訴訟法第477 條第1 項，刑法第53條、第51條第6 款
    、第41條第1 項前段，裁定如主文。
中　　華　　民　　國　 110　　年　　11　　月　　30　　日
                  刑事第三庭　法　官　陳柏嘉 
以上正本證明與原本無異。
如不服本裁定，應於裁定送達後5 日內向本院提出抗告狀。
　　　　　　　　　　　　　　　書記官　鍾宜君
中　　華　　民　　國　 110　　年　　11　　月　　30　　日
 
附表：
┌────────┬──────────┬──────────┬──────────┐
│ 編　　　　　號 │         1          │         2          │         3          │
├────────┼──────────┼──────────┼──────────┤
│ 罪　　　　　名 │竊盜                │竊盜                │贓物                │
├────────┼──────────┼──────────┼──────────┤
│ 宣　　告　　刑 │拘役50日，如易科罰金│拘役52日，如易科罰金│拘役50日，如易科罰金│
│　　　　　　　　│，以新臺幣1,000 元折│，以新臺幣1,000 元折│，以新臺幣1,000 元折│
│                │算1 日。            │算1 日。            │算1 日。            │
├────────┼──────────┼──────────┼──────────┤
│ 犯　罪　時　間 │109年7月5日         │109年8月27日        │109年8月10日前某日  │
├────────┼──────────┼──────────┼──────────┤
│ 偵查(自訴)機關 │臺灣桃園地方檢察署10│臺灣桃園地方檢察署10│臺灣桃園地方檢察署10│
│ 年　度　案　號 │9 年度速偵字第3945號│9 年度偵字第31308 號│9 年度偵字第35959 號│
├───┬────┼──────────┼──────────┼──────────┤
│      │法　　院│臺灣桃園地方法院    │臺灣桃園地方法院    │臺灣桃園地方法院    │
│最　後├────┼──────────┼──────────┼──────────┤
│      │案　　號│109 年度桃簡字第1935│109 年度桃簡字第3161│110年度桃簡字第558號│
│      │        │號                  │號                  │                    │
│事實審├────┼──────────┼──────────┼──────────┤
│　    │判決日期│109年8月25日        │110年4月8日         │110年8月3日         │
├───┼────┼──────────┼──────────┼──────────┤
│　    │法　　院│臺灣桃園地方法院    │臺灣桃園地方法院    │臺灣桃園地方法院    │
│確　定├────┼──────────┼──────────┼──────────┤
│　    │案　　號│109 年度桃簡字第1935│109 年度桃簡字第3161│110年度桃簡字第558號│
│      │        │號                  │號                  │                    │
│      ├────┼──────────┼──────────┼──────────┤
│判　決│判　　決│109年9月29日        │110年5月20日        │110年9月7日         │
│      │確定日期│                    │                    │                    │
├───┴────┼──────────┴──────────┼──────────┤
│備　　　　　　註│編號1 至2 業經臺灣桃園地方法院110 年度聲字│                    │
│                │第2433號裁定定應執行拘役80日，如易科罰金，│                    │
│                │以新臺幣1,000 元折算1 日。                │                    │
│                │編號1 之罪刑已入監執行完畢（桃園地檢署110 │                    │
│                │年度執緝字第261 號）。                    │                    │
└────────┴─────────────────────┴──────────┘